【裁判字號】    99,審易,552
【裁判日期】    990511
【裁判案由】    竊盜
【裁判全文】
臺灣士林地方法院刑事判決             99年度審易字第552號
公  訴  人  臺灣士林地方法院檢察署檢察官
被      告  丁○○
上列被告因竊盜案件，經檢察官提起公訴（99年度偵字第3695號
），被告於準備程序中就被訴事實為有罪之陳述，本院裁定改依
簡式審判程序審理，並判決如下：
    主  文
丁○○犯如附表各編號所示之罪，各處如附表各編號所示之刑。
應執行有期徒刑貳年拾月。
    事實及理由
一、本件犯罪事實及證據除引用起訴書之記載（如附件起訴書）
    外，另更正並補充：(一)犯罪事實部分：丁○○曾因竊盜案件
    ，經臺灣南投地方法院以93年度易字第354 號判決處有期徒
    刑9 月確定，於民國94年11月20日縮刑期滿執行完畢；再因
    竊盜案件，經臺灣桃園地方法院以95年度壢簡字第891 號判
    決處有期徒刑4 月確定，於95年10月12日易科罰金執行完畢
    ；又因竊盜案件，經臺灣臺北地方法院以95年度簡字第3783
    號判處有期徒刑6 月確定（下稱甲案）；再因竊盜罪，經臺
    灣高雄地方法院以95年度易字第2103號判決處有期徒刑5 月
    、5 月，應執行有期徒刑9 月，經提起上訴，經臺灣高等法
    院高雄分院以96年度上易字第85號判決駁回上訴確定（下稱
    乙案）；復因竊盜罪，經本院以96年度簡字第558 號判決處
    有期徒刑1 年，減為有期徒刑6 月確定（下稱丙案）；又因
    竊盜罪，經臺灣高等法院以96年度上易字第2738號判決撤銷
    原判決處有期徒刑1 年2 月，減為有期徒刑7 月確定（下稱
    丁案）；甲、乙、丁案嗣經裁定減刑並定其應執行刑為有期
    徒刑1 年1 月確定，上開4 案經接續執行，甫於98年7 月19
    日縮刑期滿執行完畢。詎其猶不知悛悔，而意圖為自己不法
    之所有，基於竊盜之犯意，於附表編號一至六所示之時間、
    地點，竊取如附表編號一至六所示被害人之財物得逞。(二)上
    開犯罪事實，業據被告丁○○於本院準備程序期日及審理中
    坦承不諱，核與起訴書所載之證據相符，足見被告之自白與
    事實相符，堪以採信，應依法論科。
二、核被告6 次所為，均係犯刑法第320 條第1 項之普通竊盜既
    遂罪。又被告所為上開犯行，犯意個別，應分論併罰。再被
    告有上述前科執行情形，此有臺灣高等法院被告前案紀錄表
    在卷可佐，其於前案有期徒刑執行完畢後，5 年內故意再犯
    有期徒刑以上之本罪，為累犯，均應依法加重其刑。爰審酌
    被告正值壯年，不思正途，竟冀望不勞而獲屢次竊取他人財
    物，惟犯後已坦承犯行，態度尚稱良好，兼衡其犯罪之動機
    、目的、手段，所竊得被害人之財物價值及其智識程度、家
    庭狀況等一切情狀，分別量處如主文所示之刑，並定其應執
    行刑，以資儆懲。
據上論斷，應依刑事訴訟法第273 條之1 第1 項、第299 條第1
項前段、第310 條之2 、第454 條，刑法第320 條第1 項、第47
條第1 項、第51條第5 款，刑法施行法第1 條之1 第1 項、第2
條前段，判決如主文。
本案經檢察官吳昭瑩到庭執行職務。
中    華    民    國    99    年    5     月    11    日
                  刑事第一庭法  官  雷雯華
以上正本證明與原本無異。
如不服本判決，應於收受判決後10日內向本院提出上訴書狀，並
應敘述具體理由。其未敘述上訴理由者，應於上訴期間屆滿後20
日內向本院補提理由書 (均須按他造當事人之人數附繕本)「 切
勿逕送上級法院」。
                            書記官  陳麗津
中    華    民    國    99    年    5     月    11    日
附表：
┌──┬──────────────┬───┬──────────┬─────────┐
│編  │        犯罪之時間及地點    │被害人│     竊得之財物     │所犯之罪及所處之刑│
│號  │                            │      │                    │                  │
├──┼──────────────┼───┼──────────┼─────────┤
│一  │98年9 月9 日下午4 時8 分許  │      │皮包1 只（內置有新臺│普通竊盜既遂罪，累│
│    │臺北市○○區○○路1 段62巷70│庚○○│幣（下同）64,700元及│犯，處有期徒刑柒月│
│    │號（雨聲國小附設幼稚園之廚房│      │郵局存褶1 本）      │。                │
│    │內）                        │      │                    │                  │
├──┼──────────────┼───┼──────────┼─────────┤
│二  │98年9 月11日下午4 時41分許  │      │皮包1只（內置有550元│普通竊盜既遂罪，累│
│    │臺北市○○區○○街97號（延平│甲○○│、身分證、健保卡、提│犯，處有期徒刑柒月│
│    │國小1 年2 班教室內）        │      │款卡、信用卡、駕照、│。                │
│    │                            │      │行照）              │                  │
├──┼──────────────┼───┼──────────┼─────────┤
│三  │98年12月16日下午3 時40分許  │      │皮包1只（內置有3,000│普通竊盜既遂罪，累│
│    │臺北市○○區○○街51號（雙連│乙○○│元、身分證、健保卡、│犯，處有期徒刑柒月│
│    │國小會計室內）              │      │提款卡、信用卡、行動│。                │
│    │                            │      │電話、印章、識別證、│                  │
│    │                            │      │鑰匙）              │                  │
├──┼──────────────┼───┼──────────┼─────────┤
│四  │98年12月16日下午4 時許      │      │皮包1只（內置有2,000│普通竊盜既遂罪，累│
│    │臺北市大同區○○○路○ 段239 │戊○○│元、身分證、健保卡、│犯，處有期徒刑柒月│
│    │號（太平國小1 樓）          │      │信用卡）            │。                │
├──┼──────────────┼───┼──────────┼─────────┤
│五  │98年12月16日下午4 時55分許  │      │皮包1 只（內置有    │普通竊盜既遂罪，累│
│    │臺北市大同區○○○路○ 段266 │己○○│1,500 元、身分證、健│犯，處有期徒刑柒月│
│    │號（永樂國小幼稚園月亮班教室│      │保卡、提款卡、信用卡│。                │
│    │內）                        │      │、鑰匙、金項鍊、行動│                  │
│    │                            │      │電話、存摺）        │                  │
├──┼──────────────┼───┼──────────┼─────────┤
│六  │98年12月25日中午12時40分許  │丙○○│皮包1 只（內置有    │普通竊盜既遂罪，累│
│    │臺北市○○區○○路151 號（日│      │10,000 元 、身分證、│犯，處有期徒刑柒月│
│    │新國小2 年4 班教室內）      │      │健保卡、信用卡、悠遊│。                │
│    │                            │      │卡、駕照）          │                  │
└──┴──────────────┴───┴──────────┴─────────┘
附錄本判決論罪科刑法條全文：
刑法第320條：
意圖為自己或第三人不法之所有，而竊取他人之動產者，為竊盜
罪，處 5 年以下有期徒刑、拘役或 5 百元以下罰金。
意圖為自己或第三人不法之利益，而竊佔他人之不動產者，依前
項之規定處斷。
前二項之未遂犯罰之。

司法院資訊處製作；財團法人民間司法改革基金會備份。
